【裁判字號】    99,訴,30
【裁判日期】    990428
【裁判案由】    妨害性自主
【裁判全文】
臺灣士林地方法院刑事判決                99年度訴字第30號
公  訴  人  臺灣士林地方法院檢察署檢察官
被      告  乙○○
指定辯護人  本院公設辯護人  林龍輝
上列被告因妨害性自主案件，經檢察官提起公訴（98年度偵字第
15652 號），本院判決如下：
    主  文
乙○○成年人，利用駕駛供不特定人運輸之交通工具之機會，故
意對於少女以強暴之方法，而為猥褻之行為，處有期徒刑肆年。
    事  實                                
一、乙○○為成年人，且為營業小客車司機，係以駕駛供不特定
    人運輸之交通工具為業，其於民國98年10月6 日晚間9 時許
    ，駕駛車牌號碼為259-CQ號營業小客車，在臺北市南港行政
    中心前載得Α女（民國80年12月生，其餘姓名年籍詳卷內代
    號為00000000號之人），Α女上車後坐在右後座，並告訴乙
    ○○欲前往臺北縣汐止市住處（省略詳細路名以保護Α女隱
    私），詎乙○○竟錯開往臺北市木柵方向，嗣乙○○駕車行
    經國道3 號高速公路（即北二高）之隧道時，經Α女察覺燈
    光有異，始知乙○○行車路線有誤，而再次告知其指定到達
    地點，乙○○乃自交流道下高速公路。詎乙○○竟生強制猥
    褻之犯意，因其曾賃屋居住在臺北縣汐止市○○路403 巷內
    ，故熟知該處住戶稀少、燈光昏暗，且橫科路底為死路，故
    深夜時分往來車輛甚少而更顯荒僻，而將Α女載至臺北縣汐
    止市○○路403 巷後之橫科路路邊，亦即國道3 號高速公路
    高架橋下方之擋土牆旁，Α女見狀甚感驚恐，旋出言質問乙
    ○○為何將其載至該處，乙○○見Α女已在其實力支配範圍
    下，未加解釋即放下駕駛座椅背，將上半身轉至Α女方向，
    伸手抓住Α女之左手臂後，即撫摸Α女之胸部及下體，並挪
    動身體往Α女方向靠近，Α女於此過程中掙扎並出言制止，
    乙○○即施力抓Α女之胸部、下體及頭髮，並要求Α女安靜
    ，Α女開啟右後座車門欲往外逃離，乙○○竟仍抓住Α女手
    臂，致Α女自右後座車門摔出車外，乙○○也跟著從該車門
    跌出來，乙○○嗣仍用力抓住Α女，欲將Α女推回車內，幸
    因Α女以雙手架住車門抗拒，乙○○始無法將Α女再推回車
    內，Α女趁機甩開乙○○的手逃逸，始倖免遭乙○○繼續侵
    害，Α女則因此受有左膝擦傷、右手擦傷、左手肘擦傷之傷
    害。後因Α女沿橫科路奔跑時，在橫科路403 巷口，遇見騎
    乘腳踏車之林進原，林進原趕緊報警，並在乙○○駕駛前揭
    車輛折返離去時記下車號告知警察，始為警循線查獲上情。
二、案經臺北縣政府警察局汐止分局報告臺灣士林地方法院檢察
    署檢察官偵查起訴。
    理  由                                
壹、茲就證人甲○於警詢及偵查時所證，證人林進原、詹景堯（
    即承辦警員）、張偉彬（即承辦警員）於偵查時所為證詞之
    證據能力有無，先予敘明：按「被告以外之人於審判外之言
    詞或書面陳述，除法律有規定者外，不得作為證據」、「被
    告以外之人於偵查中向檢察官所為之陳述，除顯有不可信之
    情況者外，得為證據。」、「被告以外之人於審判外之陳述
    ，雖不符前4 條之規定，而經當事人於審判程序同意作為證
    據，法院審酌該言詞陳述或書面陳述作成時之情況，認為適
    當者，亦得為證據」，刑事訴訟法第159 條第1 項、第159
    條之1 第2 項、第159 條之5 第1 項分別定有明文。查證人
    甲○、林進原、詹景堯、張偉彬等人於警詢或偵查之證詞，
    均經被告乙○○同意具有證據能力（參本院訴字卷第21頁）
    ，且核上開4 名證人於偵查時之陳述，並無顯不可信之情況
    ，本院審酌前揭4 名證人於警詢或偵查時作證之情況，亦無
    不當之情形，故證人甲○於警詢及偵查之證詞，證人林進原
    、詹景堯、張偉彬於偵查時所為證詞，均具有證據能力，合
    先敘明。
貳、次就認定本案犯罪事實之證據及理由論述如下：  
一、訊據被告對於上開事實於本院坦承不諱，核與證人甲○於警
    詢、偵查及本院所證，及證人林進原、詹景堯、張偉彬於偵
    查所證相符，並有臺北縣政府警察局勤務指揮中心受理各類
    案件紀錄單、現場圖、現場相片、甲○指認犯罪嫌疑人紀錄
    表、汐止國泰綜合醫院診斷證明書各1 份在卷可參，足認被
    告之自白與事實相符，堪以採信，故本案事證業已明確，被
    告之犯行堪以認定，應予依法論科。
二、被告利用駕駛供不特定人運輸之營業小客車機會，對被害人
    甲○犯下上開犯行，核其所為，係犯刑法第224 條之1 的加
    重強制猥褻罪。檢察官公訴意旨認被告涉犯者為刑法第222
    條第2 項、第1 項第6 款之加重強制性交未遂罪嫌，然證人
    甲○於本院證稱：被告隔著伊的衣服抓伊的胸部及下體，被
    告的手沒有伸進伊的內褲，沒有要將手指伸入的意思，也沒
    有拉扯伊的內褲，伊不記得被告是否有要將伊衣服扯開的意
    思，被告也沒有脫去自己上衣或褲子的動作等語（參本院訴
    字卷第32頁反面至第39頁），則從證人甲○所證上情，尚難
    依此客觀事實遽認被告案發當時主觀上具有加重強制性交之
    犯意，檢察官雖認：被告已強制猥褻被害人甲○，然其於被
    害人甲○摔出車外後，仍試圖將甲○推回車內，顯見被告有
    對被害人甲○加重強制性交之意（參本院訴字卷第42頁正、
    反面），然查：被告當時欲將被害人甲○推回車內之原因，
    雖不無可能如檢察官主張之出自加重強制性交犯意，然亦不
    能排除被告係要繼續對被害人甲○強制猥褻之可能，被告主
    觀犯意於此既有疑義，本諸罪疑惟輕原則，應認定被告主觀
    犯意在於加重強制猥褻，檢察官起訴法條因此尚有未洽，惟
    其基本事實同一，本院爰變更起訴法條。被告於加重強制猥
    褻被害人甲○之過程中，對被害人甲○造成左膝擦傷、右手
    擦傷、左手肘擦傷之傷害，應為其加重強制猥褻之犯行所吸
    收，不另論罪。被告為成年人，被害人甲○於案發時則為未
    滿18歲之少女，此有被害人甲○之代號與真實姓名對照表1
    份在卷可考，被告案發當天亦可輕易從被害人甲○當時身著
    制服判斷出此點，而被告故意對被害人甲○為上開加重強制
    猥褻之犯行，應依兒童及少年福利法第70條第1 項本文加重
    其刑。爰審酌被告為營業小客車司機，其職責本應在將搭載
    之客人平安送達目的地，然被告卻忝而背棄此職責，反利用
    其駕駛營業小客車時，掌握乘客行動自由之機會，將僅為學
    生之被害人甲○載至偏僻郊地加以猥褻，惡性重大，甚不足
    取，並審酌其犯罪之動機、目的、手段、犯後態度等一切情
    狀，量處如主文所示之刑。
據上論斷，應依刑事訴訟法第299 條第1 項前段、第300 條，刑
法第224 條之1 ，兒童及少年福利法第70條第1 項本文，判決如
主文。
本案經檢察官蔡元仕到庭執行職務。  
中    華    民    國    99    年    4     月    28    日
                              臺灣士林地方法院刑事第五庭
                                  審判長法  官  林秀鳳
                                        法  官  黃珮茹
                                        法  官  鄭光婷
以上正本證明與原本無異。
如不服本判決應於收受判決後10日內向本院提出上訴書狀，並應
應敘述具體理由。其未敘述上訴理由者，應於上訴期間屆滿後20
日內向本院補提理由書 (均須按他造當事人之人數附繕本)「 切
勿逕送上級法院」。
                                        書記官  徐仁豐
中    華    民    國    99    年    4     月    28    日
附錄本件論罪科刑法條：
中華民國刑法第224條之1
犯前條之罪而有第222 條第1 項各款情形之一者，處3 年以上10
年以下有期徒刑。
兒童及少年福利法第70條第1項
成年人教唆、幫助或利用兒童及少年犯罪或與之共同實施犯罪或
故意對其犯罪者，加重其刑至二分之一。但各該罪就被害人係兒
童及少年已定有特別處罰規定者，不在此限。

司法院資訊處製作；財團法人民間司法改革基金會備份。
